臺灣高等法院刑事裁定
110年度聲字第3165號
聲  請  人  臺灣高等檢察署檢察官
受  刑  人  陳柏浩



上列聲請人因受刑人數罪併罰有二裁判以上，聲請定其應執行之
刑（聲請案號：臺灣高等檢察署110年度執聲字第1388號），本
院裁定如下：
    主  文
陳柏浩犯如附表所示各罪所處之刑，應執行有期徒刑貳年參月。
    理  由
一、聲請意旨略以：上列受刑人陳柏浩因詐欺等數罪，先後經判
    決確定如附表，應依刑法第50條第1項第1款、第2項、第53
    條、第51條第5款規定，定其應執行之刑，爰依刑事訴訟法
    第477條第1項聲請裁定等語。
二、按「裁判確定前犯數罪者，併合處罰之。但有下列情形之一
    者，不在此限：一、得易科罰金之罪與不得易科罰金之罪。
    二、得易科罰金之罪與不得易服社會勞動之罪。三、得易服
    社會勞動之罪與不得易科罰金之罪。四、得易服社會勞動之
    罪與不得易服社會勞動之罪」、「前項但書情形，受刑人請
    求檢察官聲請定應執行刑者，依第51條規定定之」、「數罪
    併罰，有二裁判以上者，依第51條之規定，定其應執行之刑
    」、「數罪併罰，分別宣告其罪之刑，依下列各款定其應執
    行者：……五、宣告多數有期徒刑者，於各刑中之最長期以上
    ，各刑合併之刑期以下，定其刑期。但不得逾30年」，刑法
    第50條第1項、第2項、第53條、第51條第5款分別定有明文
    。再者，法律上屬於自由裁量之事項，有其外部性界限及內
    部性界限，並非概無拘束。依據法律之具體規定，法院應在
    其範圍選擇為適當之裁判者，為外部性界限；而法院為裁判
    時，應考量法律之目的，及法律秩序之理念所在者，為內部
    性界限。法院為裁判時，二者均不得有所踰越。在數罪併罰
    ，有二裁判以上，定其應執行之刑時，固屬於法院自由裁量
    之事項，然仍應受前揭外部性界限及內部性界限之拘束（最
    高法院94年度台非字第233號判決意旨參照）。另刑事訴訟
    法第370條第2項「前項所稱刑，指宣告刑及數罪併罰所定應
    執行之刑」、第3項「第1項規定，於第一審或第二審數罪併
    罰之判決，一部上訴經撤銷後，另以裁定定其應執行之刑時
    ，準用之」之規定，已針對第二審上訴案件之定應執行之刑
    ，明定有不利益變更禁止原則之適用；而分屬不同案件之數
    罪併罰有應更定執行刑之情形，倘一裁判宣告數罪之刑，曾
    經定其執行刑，再與其他裁判宣告之刑定其執行刑時，在法
    理上亦應同受此原則之拘束，亦即，另定之執行刑，其裁量
    所定之刑期，不得較重於前定之執行刑加計後裁判宣告之刑
    之總和（最高法院103年度台抗字第707號、第674號裁定意
    旨參照）。又定應執行之刑，應由犯罪事實最後判決法院之
    檢察官聲請該法院裁定之，不能因犯罪之一部分所科之刑業
    經執行完畢而認檢察官之聲請為不合法，予以駁回，至已執
    行部分應如何處理，係檢察官指揮執行問題，與定應執行刑
    之裁定無涉（最高法院93年度台抗字第621號、94年度台抗
    字第47號裁定意旨參照）。　　
三、經查：受刑人因犯如附表所示之罪，經如附表所示法院各判
    處如附表所示之刑，均經分別確定在案，此有臺灣宜蘭地方
    法院108年度易字第79號刑事判決、108年度易字第582號刑
    事判決、本院109年度上訴字第1952號刑事判決、刑事裁定
    、最高法院110年度台上字第3595號刑事判決及本院被告前
    案紀錄表等在卷可參。受刑人所犯上開各罪中，有得易科罰
    金亦得易服社會勞動之罪（附表編號1），復有不得易科罰
    金亦不得易服社會勞動之罪（附表編號2至4），雖已合於刑
    法第50條第1項但書規定，惟受刑人已請求檢察官聲請定其
    應執行刑，有「臺灣宜蘭地方檢察署依102年1月25日修正施
    行之刑法第50條調查受刑人是否聲請定應執行刑調查表」附
    卷可憑，自應依據刑法第50條第2項規定，依同法第51條規
    定定其應執行刑。茲檢察官聲請最後事實審之本院就受刑人
    所犯如附表所示之罪定應執行之刑，本院審核後認檢察官之
    聲請於法並無不合，爰就受刑人所犯如附表所示之罪，依刑
    法第51條第5款限制加重原則規定之外部性界限（即以最長
    期宣告刑有期徒刑1年為下限，以宣告刑總和有期徒刑2年11
    月為上限），並參酌如附表編號2至4所示之罪曾經臺灣宜蘭
    地方法院以108年度易字第582號判決應執行有期徒刑2年2月
    ，嗣經本院以109年度上訴字第1952號判決上訴駁回（附表
    編號2所示之罪為不得上訴第三審案件，經本院以109年度上
    訴字第1952號裁定上訴駁回確定），如附表編號3至4所示之
    罪再經最高法院以110年度台上字第3595號判決上訴駁回確
    定【是此時裁量所定刑期，不得較重於前定執行刑（有期徒
    刑2年2月）加計其餘裁判之宣告刑（有期徒刑4月）總和有
    期徒刑2年6月】，再考量受刑人之犯罪次數、情節及貫徹刑
    法量刑公平正義理念等情，定受刑人應執行之刑。
據上論斷，應依刑事訴訟法第477條第1項，刑法第50條第2項、
第53條、第51條第5款，裁定如主文。
中　　華　　民　　國　　110 　年　　8 　　月　　12　　日
                  刑事第十八庭  審判長法  官  何俏美
                                      法  官  葉乃瑋
                                      法  官  黃紹紘
以上正本證明與原本無異。
如不服本裁定，應於收受送達後5日內向本院提出抗告狀。
                                      書記官  顏淑華
中　　華　　民　　國　　110 　年　　8 　　月　　16　　日

附表
編    號  1 2 3 罪    名  詐欺 （詐欺取財罪） 詐欺 （詐欺取財罪） 詐欺 （以網際網路對公眾散布而詐欺取財罪） 宣 告 刑  有期徒刑4月 有期徒刑7月 有期徒刑1年 犯罪日期  民國107年9月30日起至107年10月15日止 107年11月8日 106年7月4日 偵查機關年度案號  臺灣宜蘭地方檢察署107年度偵字第6957號 臺灣宜蘭地方檢察署108年度偵字第1566號等 臺灣宜蘭地方檢察署108年度偵字第1566號等 最後事實審 法院 臺灣宜蘭地方法院 臺灣高等法院 臺灣高等法院  案號 108年度易字第79號 109年度上訴字第1952號 109年度上訴字第1952號  判決日期 108年8月30日 109年11月12日 109年11月12日（聲請書附表誤載為110年6月10日） 確定判決 法院 臺灣宜蘭地方法院 臺灣高等法院 最高法院  案號 108年度易字第79號 109年度上訴字第1952號 110年度台上字第3595號  確定日期 108年9月22日 109年11月12日 110年6月10日 是否為得易科罰金之案件  是 否 否 是否為得易服社會勞動之案件  是 否 否 備    註  臺灣宜蘭地方檢察署108年度執字第3427號（109年度執緝字第82號，已執行完畢） 臺灣宜蘭地方檢察署110年度執字第324號 臺灣宜蘭地方檢察署110年度執字第1387號    編號2至4業經臺灣宜蘭地方法院以108年度易字第582號判決應執行有期徒刑2年2月，嗣經臺灣高等法院以109年度上訴字第1952號判決上訴駁回（編號2為不得上訴第三審案件，經臺灣高等法院以109年度上訴字第1952號裁定上訴駁回確定），編號3至4再經最高法院以110年度台上字第3595號判決上訴駁回確定（臺灣宜蘭地方檢察署110年度執更字第429號）  

編    號  4 罪    名  詐欺 （以網際網路對公眾散布而詐欺取財罪） 宣 告 刑  有期徒刑1年 犯罪日期  106年7月5日 偵查機關年度案號  臺灣宜蘭地方檢察署108年度偵字第1566號等 最後事實審 法院 臺灣高等法院  案號 109年度上訴字第1952號  判決日期 109年11月12日（聲請書附表誤載為110年6月10日） 確定判決 法院 最高法院  案號 110年度台上字第3595號  確定日期 110年6月10日 是否為得易科罰金之案件  否 是否為得易服社會勞動之案件  否 備    註  臺灣宜蘭地方檢察署110年度執字第1387號   編號2至4業經臺灣宜蘭地方法院以108年度易字第582號判決應執行有期徒刑2年2月，嗣經臺灣高等法院以109年度上訴字第1952號判決上訴駁回（編號2為不得上訴第三審案件，經臺灣高等法院以109年度上訴字第1952號裁定上訴駁回確定），編號3至4再經最高法院以110年度台上字第3595號判決上訴駁回確定（臺灣宜蘭地方檢察署110年度執更字第429號）